【裁判字號】    89,南簡上,13
【裁判日期】    890225
【裁判案由】    公共危險
【裁判全文】
~W2Z2;臺灣臺南地方法院刑事判決~W1Z1;            八十九年度南簡上字第一三號
    上  訴  人
    即  被  告  甲○○
右列上訴人因公共危險案件，不服本院八十八年度營簡字第四○○號中華民國八十八
年八月二十七日第一審判決（聲請案號：八十八年度偵字第九三一○號），提起上訴
，本院管轄之第二審合議庭判決如左：
    主  文
上訴駁回。
    事  實
一、甲○○明知酒後不能安全駕駛車輛，猶於民國（下同）八十八年七月二十七日凌
    晨，酒後駕駛車牌號碼ＲＴ～八九九三號自用小客車，行駛國道一號高速公路。
    嗣於民國八十八年七月二十七日凌晨二時二十四分許，在國道一號高速公路三Ｏ
    七公里北向處，因超速為警欄檢並測試甲○○之酒精濃度呼氣達每公升Ｏ‧五九
    毫克（Ｏ‧五九ＭＧ＼Ｌ）。
二、案經國道公路警察局第五警察隊報請台灣台南地方法院檢察署偵查起訴。
    理  由
一、訊據被告甲○○對於上開時地酒後駕車之事實供承不諱，但矢口否認有公共危險
    之犯行，辯稱：伊當時雖有喝酒，但精神清醒，警察測出的吐氣酒精濃度未逾Ｏ
    ‧五五毫克（ＭＧ＼Ｌ）云云。惟查：按刑法第一百八十五條之三規定之「服用
    毒品、麻醉藥品、酒類或其他相類之物，不能安全駕駛動力交通工具而駕駛者」
    ，係屬危險犯罪之規定，至於服用毒品、麻醉藥品、酒類或其他相類之物後之精
    神狀態到何程度，始達不能安全駕駛之程度，應依具體情況認定之。參考德國、
    美國之認定標準，對於酒精濃度呼氣已達每公升○‧五五毫克（○‧五五ＭＧ＼
    Ｌ）或血夜濃度達百分之○‧一一以上，肇事率為一般正常人之十倍，認為已達
    「不能安全駕駛」之標準；至於上揭數值以下之行為，如輔以其他客觀事實得作
    為「不能安全駕駛」之判斷時，亦應依刑法第一八百八十五之三之規定移送法辦
    處以刑罰。查本件被告承認酒後開車，其經臨檢之員警當場測試吐氣所含酒精成
    份為每公升零點五九毫克（ＭＧ＼Ｌ），有酒精濃度測試值一件存卷可佐，顯逾
    上引每公升○‧五五毫克（○‧五五ＭＧ＼Ｌ）之標準，況其為係在國道一號開
    車時速達一百二十二公里，才為警攔檢舉發超速駕駛並測試吐氣酒精濃度，始得
    知上情，顯見當時被告已不能安全駕駛交通工具，是其所辯純係畏罪卸責之詞，
    委難採信，本件事證明確，其犯行至堪認定。
二、核被告所為，係犯刑法第一百八十五條之三之公共危險罪。原審以被告犯行明確
    ，依刑事訴訟法第四百四十九條第一項前段、第四百五十四條第二項、刑法第一
    百八十五條之三、第四十二條第二項、罰金罰鍰提高標準條例第二條，量處罰金
    二萬元，並諭知易服勞役之折算標準，認事用法，核無不合，量刑亦屬妥適。被
    告上訴意旨指摘原判決認定事實錯誤，求予撤銷改判，為無理由，應予駁回。
據上論斷，應依刑事訴訟法四百五十五條之一第一項、第三項、第三百六十八條，判
決如主文。
中    華    民  國      八十九    年      二        月    二十五      日
                              臺灣臺南地方法院刑事第一庭
                                  審判長法  官
                                        法  官
                                        法  官
本件不得上訴
附錄本案論罪科刑法條全文：
刑法第一百八十五條之三
  服用毒品、麻醉藥品、酒類或其他相類之物，不能安全駕駛動力交通工具而駕駛者
  ，處一年以下有期徒刑、拘役或三萬元以下罰金。


司法院資訊處製作；財團法人民間司法改革基金會備份。
